臺灣臺北地方法院交通事件裁定　　　　　　　　　九十一年度交聲字第一一七七號
　　受處分人　甲○○
　　即異議人
右列受處分人因違反道路交通管理處罰條例案件，對於臺北市交通事件裁決所中華民
國九十一年七月二十四日所為之處分（原處分案號：北市裁三字第車裁二二─ＣＳ0
000000號），聲明異議，本院裁定如左：
    主  文
原處分撤銷。
甲○○汽車駕駛人，併排臨時停車，處罰鍰新臺幣陸佰元。
    理  由
一、按「汽車駕駛人，臨時停車有左列情形之一者，處新臺幣（以下同）三百元以上
    六百元以下罰鍰：．．．四、不依順行之方向，或不緊靠道路右側，或單行道不
    緊靠路邊停車或併排臨時停車者」。次按「汽車駕駛人停車時，有左列情形之一
    者，處新臺幣六百元以上一千二百元以下罰鍰：．．．六、不依順行之方向，或
    不緊靠道路右側，或併排停車，或單行道不緊靠路邊停車者」，道路交通管理處
    罰條例第五十五條第四款、第五十六條第一項第六款定有明文。上開二條文將「
    併排臨時停車」與「併排停車」分別規定，其區別應在於駕駛人是否離座或車輛
    是否熄火，如駕駛人未離座或車輛未熄火，應屬「併排臨時停車」；苟駕駛人已
    離座或車輛已熄火，則屬「併排停車」，合先敘明。
二、本件異議人即受處分人甲○○所有之車號ＤＶ─五四０九號自小客車，於民國九
    十一年四月二十日下午五時四十三分許，在臺北縣汐止市○○○路○段之道路上
    併排停車，為臺北縣政府警察局交通分隊汐止分隊警員余曙勝發現，而以拍照之
    方式採證，並以受處分人所有該部車號汽車有違反前揭道路交通管理處罰條例第
    五十六條第一項第六款規定之行為掣單舉發；嗣將舉發通知單送達於受處分人後
    ，受處分人雖於舉發通知單上所載之應到案日期前向原處分機關提出申訴，惟經
    原處分機關請舉發單位調查結果，仍認受處分人所有之該部汽車有於前揭路段併
    排停車之行為，原處分機關乃依道路交通管理處罰條例第五十六條第一項第六款
    及違反道路交通管理事件統一裁罰標準及處理細則第四十四條第一項暨標準表之
    規定，於九十一年七月二十四日裁處受處分人罰鍰一千二百元。
三、訊據受處分人固不否認有於前述時、地駕駛上開車號汽車行經該處之事實，惟否
    認有併排停車之行為，辯稱：伊車正緩緩行駛，欲轉進車道繼續前進，並無任何
    併排停車狀態等語。經查：證人即開單舉發受處分人之員警余曙明到庭證：「當
    時我準備下勤務，路經新台五路二段，看見受處分人的自小客車在閃警示燈，併
    排在路口，受處分人的車子並沒有在行進」等語（見本院九十一年九月二十七日
    訊問筆錄），並有卷附採證相片一幀為證，受處分人辯稱當時正在緩慢行進云云
    ，固無可採。然舉發警員余曙明於舉發本件違規事件時，既未自巡邏警車下車確
    認該車內駕駛人已經離座或車輛業已熄火，而確有併排停車之事實；卷附照片又
    因天色昏暗無法判斷該車輛之駕駛人是否離座或車輛是否熄火，即應從輕認定受
    處分人僅有於前述時間在前述地點併排臨時停車之違規事實。
四、原處分機關依道路交通管理處罰條例第五十六條第一項第六款之規定，對受處分
    人裁處罰鍰一千二百元，固非無見。惟查，受處分人僅有於前述時間在前述地點
    「併排臨時停車」之違規事實，已如前述；從而原處分機關以受處分人有違反道
    路交通管理處罰條例第五十六條第一項第六款規定之「併排停車」行為，逕行裁
    罰受處分人罰鍰一千二百元，即難認為有當。本件受處分人之異議為有理由，應
    由本院將原處分撤銷，仍以受處分人有違反道路交通管理處罰條例第五十五條第
    四款規定之行為，依該條項規定及違反道路交通管理事件統一裁罰標準表之規定
    ，裁處受處分人罰鍰六百元之處分如主文第二項所示，以資適法。
據上論斷，應依道路交通案件處理辦法第二十條前段，裁定如主文。
中      華      民      國      九十一      年    十一    月    十八    日
                                臺灣臺北地方法院交通法庭
                                      法  官  胡宏文
右正本證明與原本無異。
如不服本裁定，應於送達後五日內，向本院提出抗告狀。
                                      書記官  劉穗筠
中      華      民      國      九十一      年    十一    月    十八    日
